---
title: "Analisis"
author: "Kevin Carrasco"
date: "27-05-2021"
output: html_document
---

# Cargar paquetes
```{r}
pacman::p_load(dplyr, summarytools, webshot, sjPlot, ggplot2, scales, sjlabelled, polycor, corrplot, survey, srvyr, GGally, tidyr)
```

# Cargar base de datos procesada
```{r}
data_long<- get(load("../input/data/data_long.RData"))
data<- get(load("../input/data/data.RData"))
```

# Eliminar casos perdidos
```{r}
data <- na.omit(data)
```

```{r}
# Falta seleccionar las variables originales, para un primer descriptivo. Luego generar gráficos más bonitos para mss


view(dfSummary(select(data, mss4, msh4, educacion, meritocracia),
               plain.ascii = FALSE,
               style = "grid",
               #tmp.img.dir = "/tmp",
               graph.magnif = 0.75,
               headings = F,  # encabezado
               varnumbers = F, # num variable
               labels.col = T, # etiquetas
               na.col = F,    # missing
               graph.col = T, # plot
               valid.col = T, # n valido
               # col.widths = c(5,5,10,10,10,10)
               ), file = "../output/tables/table1.html")
webshot(url ="../output/tables/table1.html" ,file ="../output/tables/table1.png")
```

# MSS

```{r}
summary(data$mss4)
tabla1 = round(prop.table(table(mss4=factor(data$mss4))),3)
tabla1 = as.data.frame(tabla1)
tabla1
graf1<-tabla1 %>% ggplot(aes(mss4, Freq)) +
  geom_bar(stat = "identity",position = "dodge") +
  geom_text(aes(label = paste(round(Freq*100,3),"%")), color = "black", vjust = -0.5, position = position_dodge(width = 1),size = 4) +
  xlab("Movilidad social subjetiva experimentada") +
  ylab("Porcentaje") +
  scale_y_continuous(limits = c(0, 0.4))+
  labs(subtitle = "Fuente: Elaboración propia en base datos ELSOC 2019") +
  theme_classic(base_size = 11)
graf1

ggsave(graf1, file = "../output/graphs/graf1.png",device = "png",width = 25,height = 13,dpi = "retina",units = "cm")
```

# MSH

```{r}
summary(data$msh4)
tabla2 = round(prop.table(table(msh4=factor(data$msh4))),3)
tabla2 = as.data.frame(tabla2)
tabla2
graf2<-tabla2 %>% ggplot(aes(msh4, Freq)) +
  geom_bar(stat = "identity",position = "dodge") +
  geom_text(aes(label = paste(round(Freq*100,3),"%")), color = "black", vjust = -0.5, position = position_dodge(width = 1),size = 4) +
  xlab("Movilidad social subjetiva esperada") +
  ylab("Porcentaje") +
  scale_y_continuous(limits = c(0, 0.3))+
  labs(subtitle = "Fuente: Elaboración propia en base datos ELSOC 2019") +
  theme_classic(base_size = 11)
graf2

ggsave(graf2, file = "../output/graphs/graf2.png",device = "png",width = 25,height = 13,dpi = "retina",units = "cm")
```

# Educacion x MSS
```{r}
graf3 <- data  %>%
  ggplot(aes(educacion, mss4)) +
  geom_boxplot(fill = "lightgray", color = "darkred") +
  stat_summary(fun = mean, geom = "point", size = 3, color = "steelblue") +
  labs(subtitle = "Fuente: Elaboración propia en base datos ELSOC 2019",
       x="Nivel educacional", y= "Movilidad subjetiva experimentada") +
  theme_classic(base_size = 10)
graf3

ggsave(graf3, file = "../output/graphs/graf3.png",device = "png",width = 25,height = 13,dpi = "retina",units = "cm")
```

# Educacion x MSH
```{r}
graf4 <- data  %>%
  ggplot(aes(educacion, msh4)) +
  geom_boxplot(fill = "lightgray", color = "darkred") +
  stat_summary(fun = mean, geom = "point", size = 3, color = "steelblue") +
  labs(subtitle = "Fuente: Elaboración propia en base datos ELSOC 2019",
       x="Nivel educacional", y= "Movilidad subjetiva esperada") +
  theme_classic(base_size = 10)
graf4

ggsave(graf4, file = "../output/graphs/graf4.png",device = "png",width = 25,height = 13,dpi = "retina",units = "cm")
```

# Correlación MSS y meritocracia

```{r}
polychor(data$mss4, data$meritocracia)

graf5 <- ggplot(data, aes(meritocracia, mss4)) +
  geom_point(size = 1) +
  geom_smooth(method = "lm") +
  labs(title = "Correlación entre Movilidad social subjetiva y Percepción de meritocracia [r=-0.01]",
       x = "Percepción de meritocracia",
       y = "Movilidad social subjetiva experimentada") +
  theme_classic(base_size = 10)
graf5

ggsave(graf5, file = "../output/graphs/graf5.png",device = "png",width = 25,height = 13,dpi = "retina",units = "cm")
```

```{r}
polychor(data$msh4, data$meritocracia)

graf6 <- ggplot(data, aes(meritocracia, msh4)) +
  geom_point(size = 1) +
  geom_smooth(method = "lm") +
  labs(title = "Correlación entre Movilidad social subjetiva y Percepción de meritocracia [r=-0.02]",
       x = "Percepción de meritocracia",
       y = "Movilidad social subjetiva experimentada") +
  theme_classic(base_size = 10)
graf6

ggsave(graf6, file = "../output/graphs/graf6.png",device = "png",width = 25,height = 13,dpi = "retina",units = "cm")
```

```{r}
plotdata <- data %>%
  group_by(educacion) %>%
  summarize(n = n(),
         mean = mean(mss4),
         sd = sd(mss4),
         se = sd / sqrt(n),
         ci = qt(0.99, df = n - 1) * sd / sqrt(n))
plot_educ <- ggplot(plotdata,
                       aes(x = educacion, 
                           y = mean, 
                           group = 1)) +
  geom_errorbar(aes(ymin = mean - se,
                    ymax = mean + se),
                width = .05, colour="grey50") +
  geom_point(shape = 21, colour = "#5A5858", fill = "white", size = 1.8) +
  xlab("Nivel educacional") + ylab("Movilidad social subjetiva") + theme_classic(base_size = 10)

plot_educ
```

## Factores de expansión
### Opciones generales

```{r}
options(survey.lonely.psu = "certainty" )
```

```{r}
data$mss4_fact <- as.factor(data$mss4)
data$msh4_fact <- as.factor(data$msh4)
data$educacion <- as.factor(data$educacion)
data$meritocracia <- as.factor(data$meritocracia)
ds <- data %>% as_survey_design(ids = 1,
                                strata = estrato,
                                weights = fe_poblacion)
```

### Contar casos por categoria de respuesta
```{r}
## Con error estandar
ds %>% group_by(mss4_fact) %>% summarise(movilidad=survey_total(na.rm = TRUE))
```
```{r}
# Con intervalos de confianza
ds %>% group_by(mss4_fact) %>% summarise(movilidad=survey_total(na.rm = TRUE,
                                                           vartype = c("ci")))
```
### Proporciones por categoria de respuesta
```{r}
ds %>% group_by(mss4_fact) %>% 
  summarise(proportion = survey_mean(vartype = c("ci"),na.rm = TRUE))
```

```{r}
# Movilidad experimentada
graf1_exp <- ds %>% group_by(mss4_fact) %>% 
  summarise(movilidad=survey_total(na.rm = TRUE, vartype=c("ci"),level=c(0.95))) %>%
  ggplot(aes(x=mss4_fact,y=movilidad,fill=mss4_fact))+
  geom_bar(stat = "identity") + 
  geom_errorbar(aes(ymin=movilidad_low, ymax=movilidad_upp),
                  width=0.2, position=position_dodge(.9))

graf1_exp
ggsave(graf1_exp, file = "../output/graphs/graf1_exp.png",device = "png",width = 25,height = 13,dpi = "retina",units = "cm")
```

```{r}
# Movilidad esperada
graf2_exp <- ds %>% group_by(msh4_fact) %>% 
  summarise(movilidad=survey_total(na.rm = TRUE, vartype=c("ci"),level=c(0.95))) %>%
  ggplot(aes(x=msh4_fact,y=movilidad,fill=msh4_fact))+
  geom_bar(stat = "identity") + 
  geom_errorbar(aes(ymin=movilidad_low, ymax=movilidad_upp),
                  width=0.2, position=position_dodge(.9))

graf2_exp
ggsave(graf2_exp, file = "../output/graphs/graf2_exp.png",device = "png",width = 25,height = 13,dpi = "retina",units = "cm")
```
### Media --> Prueba con estatus subjetivo. Hay diferencias por lo menos. Pasar mss a numero de nuevo y probar esto
```{r}
ds %>% group_by(educacion) %>% 
  summarise(media_educ = survey_mean(mss4,vartype = c("ci"),na.rm = TRUE))
```
### Grafico de cajas
```{r}
svyboxplot(mss4~educacion, design=ds,all.outliers=TRUE)
```
```{r}
graf7 <- data %>% select(mss4,msh4) %>%
  ggpairs()

graf7

ggsave(graf7, file = "../output/graphs/graf7.png",device = "png",width = 25,height = 13,dpi = "retina",units = "cm")
```


